# 请教陈版，关于无形资产重大融资成分的判断

提问人：进击 的阿 喵 君 时间：2022-01-07 17:58:13
企业取得矿业权，自然资源局评估价值为 8000 万元，双方签订协议按 8000 万元支付价款，同时企业申请分期缴纳款项，自然资源局同意上述申请，但并未变更本次交易价款，仅支付方式变更为 8000 万元分 10 年缴纳，在此情况下，是否应认定购买无形资产价款实质性上具有融资性质？我个人考虑，在此案例中，无形资产取得时点，采矿权实际的承诺对价与现在时点全款购买的现金售价之间不存在差异，实质上为自然资源局让渡了这部分资金的时间价值，企业应该以 8000 万元作为无形资产的取得成本。

回答人：chenyiwei
应按照 8000 万元分期款项的折现值作为无形资产成本，对应确认长期应付款。后续延期付款期间按实际利率法确认的利息支出均应费用化处理，不能资本化。